臺灣宜蘭地方法院刑事判決
110年度交易字第328號
公  訴  人  臺灣宜蘭地方檢察署檢察官
被      告  江逸清


上列被告因公共危險案件，經檢察官提起公訴（110年度偵字第6
833號），本院判決如下：
    主  文
甲○○犯不能安全駕駛動力交通工具罪，處有期徒刑捌月。
    犯罪事實
一、甲○○於民國110年9月24日12時許，在宜蘭縣宜蘭市宜蘭車站
    外之統一超商飲用酒類後，竟基於不能安全駕駛動力交通工
    具之犯意，仍騎乘車牌號碼000-0000號普通重型機車行駛於
    道路上，於同日15時17分許，行經宜蘭縣宜蘭市民權路2段
    與神農路2段路口時，因臉色紅潤且未依傳染病防治法之規
    定佩戴口罩為警攔檢，經警於同日15時22分對其施以吐氣酒
    精濃度測試，測得其吐氣中所含酒精濃度為每公升1.07毫克
    ，始悉上情。
二、案經宜蘭縣政府警察局宜蘭分局報告臺灣宜蘭地方檢察署檢
    察官偵查起訴。
    理  由
壹、程序部分
    本判決所引用傳聞證據之證據能力，當事人於本院審理程序
    中均表示同意有證據能力（見本院卷第20頁至第22頁）。基
    於尊重當事人對於傳聞證據之處分權，及證據資料愈豐富愈
    有助於真實發現之理念，審酌該等證據作成時並無違法取證
    或顯不可信之瑕疵，以之作為證據應屬適當，依刑事訴訟法
    第159條之5規定及最高法院104年度第3次刑事庭會議決議意
    旨，認該等證據資料均有證據能力。至本判決所引之非供述
    證據，與本案均有關連性，亦無證據證明係實施刑事訴訟程
    序之公務員以不法方式所取得，依刑事訴訟法第158條之4之
    反面解釋，當有證據能力。
貳、實體部分
一、訊據被告甲○○對於上開犯罪事實坦承不諱（見警卷第1頁至
    第3頁、偵卷第8頁、本院卷第20頁、第22頁），並有宜蘭縣
    政府警察局宜蘭分局酒精測定紀錄表（見警卷第8頁）、宜
    蘭縣政府警察局舉發違反道路交通管理事件通知單（見警卷
    第14頁）、車輛詳細資料報表（見警卷第12頁）各1份在卷
    可稽，足認被告上開自白與事實相符，本件事證明確，被告
    上開犯行堪以認定，應予依法論科。
二、論罪
　㈠核被告所為，係犯刑法第185條之3第1項第1款不能安全駕駛
    動力交通工具罪。
　㈡本件被告構成累犯，並應予加重其最低本刑：
    ⒈被告前因不能安全駕駛動力交通工具案件，經本院以106年
      度交易字第42號判決處有期徒刑7月確定，於107年4月1日
      執行完畢等情，有臺灣高等法院被告前案紀錄表在卷可稽
      。其於受徒刑之執行完畢後，5年內故意再犯本件有期徒
      刑以上之罪，為累犯（參考司法院「刑事判決精簡原則」
      ，判決主文不再記載累犯加重事由）。　
　　⒉按刑法第47條第1項規定：「受徒刑之執行完畢，或一部之
      執行而赦免後，5年以內故意再犯有期徒刑以上之罪者，
      為累犯，加重本刑至二分之一。」有關累犯加重本刑部分
      ，不生違反憲法一行為不二罰原則之問題。惟其不分情節
      ，基於累犯者有其特別惡性及對刑罰反應力薄弱等立法理
      由，一律加重最低本刑，於不符合刑法第59條所定要件之
      情形下，致生行為人所受之刑罰超過其所應負擔罪責之個
      案，其人身自由因此遭受過苛之侵害部分，對人民受憲法
      第8條保障之人身自由所為限制，不符憲法罪刑相當原則
      ，牴觸憲法第23條比例原則。於此範圍內，有關機關應自
      本解釋公布之日起2年內，依本解釋意旨修正之。於修正
      前，為避免發生上述罪刑不相當之情形，法院就該個案應
      依本解釋意旨，裁量是否加重最低本刑（司法院釋字第77
      5號解釋文參照）。是依上開解釋意旨，本院就被告上開
      構成刑法第47條第1項累犯之事由，就最低本刑部分是否
      應加重其刑一事，自應予以裁量。
    ⒊經查，被告前開構成累犯之公共危險案件，已經刑之執行
      完畢，然被告竟於本案中猶故意為罪質相同之酒後駕車行
      為，足見其法治觀念薄弱，未能確實省思自身所為而再犯
      本案，爰就被告所犯上開犯行，依刑法第47條第1項之規
      定，就最低本刑部分加重其刑。
三、邇來酒後肇事導致死傷案件頻傳，酒後不應駕車之觀念，已
    透過教育、宣導及各類媒體廣為傳達各界周知多年，政府為
    呼應社會對於酒駕行為應當重懲之高度共識，近年來屢次修
    法提高酒駕刑責，且除前開經論以累犯之案件外，被告尚有
    數次酒後駕車前科，是被告對於酒後不能駕車及酒醉駕車之
    危險性，應有相當之認識，其竟無視於此，在酒測值高達每
    公升1.07毫克之情形下，仍騎乘機車行駛道路而為本案犯行
    ，對公眾生命財產形成潛在危險，所為應予非難；惟念及被
    告犯後坦承犯行，幸未肇事致生實害，暨其大學畢業之智識
    程度，目前為教師，月薪約新臺幣75000元，離婚，扶養2名
    未成年子女，檢察官於本院審理中就量刑所表示之意見等一
    切情狀，量處如主文所示之刑。
四、應依刑事訴訟法第299條第1項前段，刑法第185條之3第1項
    第1款、第47條第1項，刑法施行法第1條之1第1項，判決如
    主文。　　　　
本案經檢察官洪景明提起公訴，檢察官張學翰到庭執行職務。
中　　華　　民　　國　　110 　年　　12　　月　　29　　日
                  刑事第五庭  法  官  李蕙伶　
以上正本證明與原本無異。
本判決為第一審判決，當事人如不服本判決，應於收受送達後20
日內向本院提出上訴書狀（須按他造當事人之人數附繕本）；告
訴人、被害人如不服本判決，應請求檢察官於上訴期間內提出上
訴。若有上訴權人均未提出上訴，待判決確定後本件將送檢察署
執行，檢察署將以傳票或命令告知被告有關執行之事宜，被告勿
庸於收到本判決後即前來本院或檢察署繳納易科罰金或進行其他
執行事項。
                              書記官  陳靜宜　　　　　　
中　　華　　民　　國　　110 　年　　12　　月　　29　　日
附錄本案論罪科刑法條：
中華民國刑法第185條之3第1項
駕駛動力交通工具而有下列情形之一者，處2年以下有期徒刑，
得併科20萬元以下罰金：
一、吐氣所含酒精濃度達每公升零點二五毫克或血液中酒精濃度
    達百分之零點零五以上。
二、有前款以外之其他情事足認服用酒類或其他相類之物，致不
    能安全駕駛。
三、服用毒品、麻醉藥品或其他相類之物，致不能安全駕駛。